臺灣嘉義地方法院刑事判決　　　　　　　100年度訴字第275號
公　訴　人　臺灣嘉義地方法院檢察署檢察官
被　　　告　呂學柔
上列被告因違反毒品危害防制條例案件，經檢察官提起公訴（10
0年度撤緩偵字第32號、100年度撤緩偵字第33號），因被告於本
院準備程序中就被訴事實為有罪之陳述，經本院裁定依簡式審判
程序審理，判決如下：
    主  文
呂學柔施用第一級毒品，貳罪，均累犯，均處有期徒刑拾月；應
執行有期徒刑拾壹月。
    犯罪事實
一、呂學柔前因施用毒品案件，經臺灣高雄地方法院裁定觀察勒
    戒並送強制戒治後，於民國90年4月13日停止戒治出監並交
    付保護管束，於90年11月8日保護管束期滿，經臺灣高雄地
    方法院檢察署檢察官以90年度戒毒偵字第1188號不起訴處分
    確定。復於強制戒治執行完畢釋放後五年內，又於92年間再
    因施用第一級毒品案件，經本院判處有期徒刑7月確定，於
    93年8月9日縮刑執行完畢；復再因施用第一級毒品案件，經
    台灣高等法院台南分院94年度上訴字第406號院判處有期徒
    刑10月確定，於95年6月21日縮刑執行完畢。詎仍不知悔改
    ，復基於施用第一級毒品犯意，於（一）97年8月27日某時
    ，在嘉義縣太保市某農田附近，以將海洛因摻礦泉水置入針
    筒後注射方式，施用第一級毒品海洛因1次。嗣於（二）97
    年1 0月18日下午某時，在嘉義縣太保市○○○道路附近，
    以將海洛因摻礦泉水置入針筒後注射方式，復施用第一級毒
    品海洛因1次。先後經警於97年8月28日下午4時15分許、97
    年10 月19日晚間11時50分許，分別在嘉義縣朴子市大葛里
    嘉168 線公路附近、嘉義縣太保市後潭里443號附近巡邏發
    現呂學柔騎乘機車形跡可疑，經警攔查嗣後同意驗尿，始查
    悉上情。
二、案經嘉義縣警察局朴子分局、水上分局報告臺灣嘉義地方法
    院檢察署檢察官偵查起訴。
    理    由
一、本件被告所涉犯者為毒品危害防制條例第10條第1項之罪，
    非死刑、無期徒刑、最輕本刑為3年以上有期徒刑之罪或高
    等法院管轄第一審案件。本院行準備程序時，被告就被訴事
    實為有罪之陳述，經告知簡式審判程序之旨，並聽取檢察官
    及被告之意見後，本院爰依刑事訴訟法第273條之1第1項裁
    定由受命法官獨任進行簡式審判程序。故本件簡式審判程序
    之證據調查，依刑事訴訟法第273條之2之規定，不受同法第
    159條第1項、第161條之2、第161條之3、第163條之1及第
    164條至第170條規定之限制，合先敘明。
二、上開犯罪事實，業據被告於警詢、偵訊及本院準備程序、審
    理中坦承不諱，經將被告為警查獲時採集所得之尿液送請鑑
    定結果，確有呈現嗎啡、可待因陽性反應，亦有正修科技大
    學超微量研究科技中心、詮昕科技股份有限公司濫用藥物尿
    液檢驗報告各1 紙（檢體編號：朴114 、水A126）及尿液代
    號與真實姓名對照表2紙、權利告知書1紙在卷可稽，足資擔
    保被告所為之上開任意性自白確與事實相符，應堪採信。本
    件被告罪證明確，其犯行足堪認定。
三、查被告前因施用毒品案件，經臺灣高雄地方法院裁定觀察勒
    戒並送強制戒治後，於90年4月13日停止戒治出監並交付保
    護管束，於90年11月8日保護管束期滿，復於強制戒治執行
    完畢釋放後5年內，又因施用毒品案件，經本院判處有期徒
    刑7月確定，並於93年8月9日縮刑執行完畢；有臺灣高等法
    院被告前案紀錄表1紙在卷可稽，其已於觀察、勒戒或強制
    戒治執行完畢釋放後5年內再犯施用毒品犯行，依毒品危害
    防制條例第23條第2項規定，本件應依法逕行追訴處罰。
四、按海洛因為毒品危害防制條例第2條第2項第1款所定之第一
    級毒品，核被告2次所為，均係犯毒品危害防制條例第10條
    第1項之施用第一級毒品罪。被告持有第一級毒品以施用，
    其持有之低度行為，均為施用之高度行為所吸收，不另論罪
    。而被告所犯上開2罪，犯意各別，行為互異，應予分論併
    罰。再被告前因施用第一級毒品案件，經台灣高等法院台南
    分院94年度上訴字第406號院判處有期徒刑10月確定，於95
    年6月21日縮刑執行完畢一情，有臺灣高等法院被告前案紀
    錄表1紙在卷可稽，其於受徒刑之執行完畢，5年內故意再犯
    本件有期徒刑以上之罪，均為累犯，應依刑法第47條第1項
    規定，加重其刑。爰審酌被告前開前案紀錄及因施用毒品而
    受觀察、勒戒、強制戒治及受徒刑執行後，猶未知警惕而再
    犯本案，足見其未徹底戒除施用毒品之惡習，惟念及施用毒
    品本質上係戕害自身健康之行為，尚未嚴重破壞社會秩序或
    侵害他人權益，且被告坦承犯行、犯後態度尚可暨其自述：
    國中肄業之智識程度，未婚，家中尚有父母親，之前從事於
    幫父母親農作等一切情狀，分別量處如主文所示之刑，並定
    其應執行之刑，以資懲儆。
據上論斷，應依刑事訴訟法第273條之1第1項、第299條第1項前
段，毒品危害防制條例第10條第1項，刑法第11條前段、第51條
第5款、第47條第1項，判決如主文。
本案經檢察官曹合一到庭執行職務
中    華    民    國  100     年    3     月    31    日
                  刑事第二庭    法  官  黃明展
以上正本證明與原本無異。
如不服本判決應於收受判決後10日內向本院提出上訴書狀，並應
敘述具體理由；其未敘述上訴理由者，應於上訴期間屆滿後20日
內向本院補提理由書（均須按他造當事人之人數附繕本）「切勿
逕送上級法院」。
中    華    民    國  100     年    3     月    31    日
                                書記官  張宇安
毒品危害防制條例第10條
施用第一級毒品者，處6月以上5年以下有期徒刑。
施用第二級毒品者，處3年以下有期徒刑。